Inventaris van het archief van E. van Raalte [levensjaren 1892-1975], (1872) 1912-1975 (1976)
Nationaal Archief, Den Haag
- Algemeen, I.
  - Briefwisseling., 1912-1975; 1-72; 72 omslagen
    - I. Hes, maart 1974 J.L. Hesse, 13 juni 1960 G.J, van Heuven Goedhart, 1950, 1951 G. Hintzen, 1927 E. Hockney, 10 december 1948 G.G. van der Hoeven, 1919-1935 J.W.N. van der Hoeven, 1961-1965 P.C.T. van der Hoeven, 8 maart 1960 H.J. Hofstra, 1961, 1966 S. Hoogerwerf, 6 februari 1957, 29
    - J. Hoste, 1928-1947 A. Housiaux, 22 februari 1956 H.R. van Houten, 1946-1963 J.A. van Houten, 1953-1969, 30
    - M.A. van Houten, 1930, 1960 S. van Houten, 1916, 1921 M. Huber, 1926, 1935 M.O. Hudson, 1948, 1951 F.N. Huebner, 1922 J.B.Th. Hugenholtz, 11 november 1967 M. Huisman, 1933-1949 J. Huizinga, 1925-1939 J.H. Huizinga, 15 mei 1967 A.A.H. Hummel, 11 december 1917 J.S.A. Huijdecoper, z.j. W. Huygens, 1935, 1950 C. Huysmans, 1948, 31
    - Ch. d'Idewale (?), 6 augustus 1948 J. Insinger, 1947, 1954 E.H. s'Jacob, 31 januari 1968 R. Jacobson, 21 oktober 1917 K.F.O. James, 4 oktober 1960 K. Jansma, 1949-1960 N. Japikse, 1919-1920 L. Jars de Gubernatis, z.j. L. Jitta, 18 december 1917 A.M. Joekes, 1945-1956 Th.H. Joekes, 1952, 1961, 32
    - A.M. de Jong, 1940-1969., 33
    - B.C. de Jong, 29 november 1969 L. de Jong, 1950-1973 J. en H. Jonkman-de Bruïne, 19 oktober 1971, 34
    - J.M. Kalff, 12 december 1921 A.C.A. Kampmans, 7 augustus 1959 J. Kan, 1957-1974 P.J. de Kanter, 6 juni 1945 P. J. Kapteyn, 2 december 1958 A.P.C. van Karnebeek, 22 oktober 1953 C van Karnebeek, 12 januari 1927 H.A. van Karnebeek, 1928-1941 en z.j. M.P.M. van Karnebeek, 7 augustus 1970, 35
    - A.D.A. de Kat Angelino, 1928-1965 A.B. Katz, 8 december 1926 C.F. Katz, 28 april 1925 E. van Keleman, 10 februari 1928 A. Kelen, 13 oktober 1930 H. Kelsen, 1947, 1948 P.H. van Kempen, 2 november 1917 G.F. Kennan, 7 april 1952 G.W. Kernkamp, 1912-1960 J. Kernkamp-Muyderman, april 1962 I. Kerno, 5 juli 1950 H.G. Kersting, 12 oktober 1953 L.A. Kesper, 1937-1952 J. van der Kieft, 5 december 1956 K.C. Kielstra, 28 juni 1922 S. King Hall, 1955-1958 J.G. Kist, 7 mei 1968 J.M. Kist, 7 September 1972 Kleenings, 1932, 1934, 36
    - E.N. van Kleffens, 1930-1975., 37
    - M.A.M. Klompé, 1954-1972 W. Kloos, 1918-1930 en z.j, 38
    - H.A. Knap, 5 april 1957 H.J. Knottenbelt, 30 december 1932 A, Koesomo Oetomo, 1938 P.J. Koets, 1960-1975 L. Kohn, 2 mei 1955 (fotokopie) J.M. Kohnstamm-Kessler, z.j. G. Kolff, 2 juli 1955 H.A.M.T. Kolfschoten, 1964, 1972 R.D. Kollewijn, 15 december 1958 E. van Konijnenburg, 16 maart 1929 G.J.W. Koolemans Beynen, 1928 T. Koopmans, 31 januari 1968, 39
    - L.G. Kortenhorst, 1951-1958 J. Kosters, 5 november 1934 H. Krabbe, 1915-1927 H. Kramer, 1947-1948 J.H. Kramers, 23 maart 1947, 40
    - J.L. Kranenburg, 1964-1967 R. Kranenburg, 1926-1955 T. Kranenburg-Siemens, 17 maart 1957 T.J. Kroever, 6 mei 1929 A. Kuyper, z.j. J.H.H. Kuyper, 4 februari 1928 H.S.S. Kuyper, 21 februari 1917 A.C. Kulms, 3 november 1948 K. ter Laan, 29 maart 1960 M. Lachs, 1973, 1975 G.E. Langemeyer, 12 april 1960 F. Lapidoth, 1925 R.E. Larsson, 25 november 1970 O. Lattimore, 28 november 1925 A. Latzko, 1915, 1924 H.A. Lesturgeon, 30 januari 1923 J.A. Levy, 8 april 1916 E.J. Lewe van Aduard, 1956, 41
    - W.J. Leyds, 1930-1939 W.F. Lichtenauer, 14 juni 1971 A.J. Lievegoed, 17 november 1932 A. Lilar, z.j. J. Limburg, 1916, 1926 G.A. Lindeboom, 12 november 1968 Th.G.J. Locher, 1956 B.J.C. Loder, 1925-1935 J.L. Lodewijks, 15 oktober 1968 L. Loeff, 1962-1965 K. Loewenstein, 1952-1956, 42
    - H.M. Logemann, 19 januari 1959 J.H.A. Logemann, 25 augustus 1949 J. Lopes Olivan, 12 januari 1960 H.A. Lorentz, 8 oktober 1923 J.A. Loudon, 1938-1939 J. de Louter, 1929, 1930 A.J. Lovink, 29 september 1918 M. Luchaine, 9 februari 1927 A. van der Lught Melsert-van Ees, 1922-1931 E. Ludwig, z.j. J.M. Lücker, 25 januari 1961 J.M.A.H. Luns, 1961 W.J. Lunshof, z.j. F.D.W. van Lynden, 1960, 1972, 43
    - J.H. van Maarsseveen, 1 februari 1950 H. Mackay, z.j. S. Madanah, 3 december 1929 H.Ch.G.J. van der Mandele, 1930, 1934 K.P. van der Mandele, maart 1960 A. Mandelstam, 1929-1930 W.H.R. van Manen, 12 juli 1919 S.L. Mansholt, 1955, 1958 De Marees van Swinderen, juni 1960 H.P. Marchant, 9 september 1923 W. Martin, 1926-1949 A, Mast, 1953, 1960, 1966 en z.j. V.J. Marijnen, augustus 1968 G.W. Mathon, 1933 (fotokopie) K.A. Mayer, 1945, 44
    - J. de Meester, 1923 en z.j. Melvill van Carnbee, z.j. J. Mendels, 27 augustus 1955 D.Th. Metz, 8 mei 1922 J. ter Meulen, 1936-1961 R. van der Meulen, 18 december 1964 H.C. van Meurs, 11 augustus 1934 H. Meyer, 8 september 1951 E.M. Meyers, 1917-1934 en z.j. J. Meynen, 6 januari 1964, 45
    - G.A.F. Molengraaff, 1919-1924 P.C. Molhuisen, 1919, 1923 J.F. van Moorsel, 27 juni 1952 H.J. Morgenthau, september 1952 H.J. Morren, 16 december 1958 E.A. Mowrer, 12 augustus 1948 Munnings, 13 april 1945 J.W.A. Naber, 1928-1930 C. Nagel, 24 februari 1960 H.R. Nasey, 15 augustus 1957 L. Nassy, 14 april 1948 H. Nicholson, 1934-1960 N. Nicholson, 1968-1969, 46
    - J.A. Niemeyer, 11 november 1922 A.J.M. van Nispen tot Pannerden, 1954-1969 C.M.O. van Nispen tot Sevenaer, 1945-1957 en z.j. Ph. Noel Baker, 24 juni 1938 O. Noordenbos, z.j. H.R. Nord, 31 juli 1945 Y.H.M. Nijgh, 1960, 1967 M. Nijhoff, 1956, 47
    - J. Offerhaus, 1952-1964 M. Ohain, 9 juni 1939 A. Oppenheim, 6 november 1924 J. Oppenheim, 1918-1968 P.J. Oud 1957-1966, 48
    - H.F. van Panhuys, 1954-1968 C.L. Patijn, 1960, 1965 R.J.H. Patijn, 1927-1956 R. Peerenboom, 6 december 1955 A. Pelt, 1926-1974, 49
    - J.B.D. Penninck, 1932-1953 St. Petrén, 1969-1975 L. Plemp van Duyveland, 1917-1921 J.G. Pippel, 1926 H. Pirenne, 9 oktober 1927 M. Plesinger-Bozinov, 20 mei 1931 J.A. Poelhekke, 8 juli 1954 G.A. van Poelje, 14 juli 1968 H. Poort, 1913, 1923 N.S.A. Posthumus, 19 december 1955 CW. van der Pot, 11 februari 1926 P.B. Potter, 13 augustus 1948 E. Prelot, 28 oktober 1953 E. Preuss, 20 oktober 1926 M. Preuss, 1919-1924 M.J. Prinsen, oktober 1955, 50
    - G. Puchinger, 1955-1975 W. Putman, 20 februari 1925 G.F. Pijper, 1935-1966, 51
    - J. Quarles van Ufford, 1962 J.E. de Quay, 12 december 1963 D.E. van Raalte, 22 mei 1972 S.M.S. de Ranitz, 22 december 1927 A.G.A. van Rappard, 24 augustus 1926 L.R. van Rappard, 1929, 1930 L. van Ravesteyn, 18 december 1969 O. van Rees, 1927-1931 J.W. Rengelink, 2 april 1959 G. Renier, 1957 C. Renouvin, 17 april 1923 D.W. Reuchlin, 1935 G. Reuter, 1921, 52
    - A.A. van Rhijn, 24 oktober 1935 R. Rink, 1927 W.F. Roëll, 1961 H. Rolin, 1932-1972 B.W.A. Röling, 1957-1958 C.P.M. Romme, 1952-1972, 53
    - M.S. van Ronkel, 5 mei 1930 R. Roosemale Nepveu, 1926 M. Rooy, 1946-1969 L. Roppe, 18 maart 1963 M.J. Rosenberg Polak, 8 mei 1974 S. Rosenne, 1960, 1967 (fotokopie) A. Rosiny, juni 1960 M. Rosiny-Bos, 4 maart 1960 A. van Rossem, 13 februari 1963 I.J. Rousseau, 1923-1936, 54
    - J. Rooyaards-Sandberg, april 1928 H.H. Rowen, 1962-1972 J.H. van Royen, 1931-1975, 55
    - W.N. van Run, 5 mei 1969 M. Ruppert, 24 december 1973 A.J.C. Rüter, 1952-1961 Rutger, 1925, 1935 A.A.L. Rutgers, 1951-1960 A. Rutgers-van der Loeff, 22 februari 1959 H. van Rijckevorssel, 1971 J.H. van Rijckevorssel, 1925, 1928 K. van Rijckevorssel, 14 februari 1962 P. Rijkens, 1961-1964 J.V. Rijpperda Wierdsma, 27 februari 1955 A.S. Rijxman, 2 oktober 1961, 56
    - H. Salomonsson, 30 augustus 1928 I. Samkalden, 1956-1971 R. Samkalden, 1 oktober 1967 E. Sander, 7 augustus 1931 P. Sanders, z.j. R. Saudek, 1921-1928 A.J. Sauerwein, z.j. A.C. de Savornin Lohman, 1927, 1933 J.R. van Schaik, 1953-1957 St. van Schaik, 18 december 1963 en z.j. H. van Schaik-Brouwers, 5 april 1962 J. van Schaik Willink, 14 oktober 1965 J.H. Schaper, 3 april 1925 [onbekend, later aangetroffen], 57
    - C.J. van Schelle, 8 juli 1975 F.G. Scheltema, 26 september 1926 H. Scheltema, 12 mei 1971 G. Scheps, 1945-1962 W. Schermerhorn, 1954, 1969 E.L.C. Schiff, 1948-1969 G.J.C. Schilthuis, 1956-1973 en z.j. P.W. Schilthuis, 18 november 1928 N. Schmeltzer, 1965, 1973, 58
    - Y. Scholten, 4 februari 1964 D. Scholten-van Asbeck, 1 april 1968 A.L. Scholtens, 23 februari 1927 J.A. Schouwenaar-Franssen, 12 januari 1959 J. Schraver, oktober-december 1964 P. Schrieke-Loeff, 1964-1966 W. Schücking, 1922-1930 A. Schücking von Laer, 1935, 1936 J.E. Schulte, 10 februari 1963 W.J. Schuijt, 1 juli 1959 J.B. Seaborn, 7 januari 1952 A. Seefried, z.j. C.O. Segers, 1915-1920 Senin, 10 november 1930, 59
    - D. Simons, 1960-1966 J. Simons-Mees, 30 december 1944 F. A. Slichtenbree-Tiddens, 14 januari 1959 N.A.C. Slotemaker de Bruïne, 1934-1948 M. Sluyser, 31 januari 1956 J. Slijper, 3 oktober 1964 J. Smallenbroek, 1964 C. Smit, 26 mei 1953 N. Soeroto, 1925-1926 P.H. Spaak, 1953 J. Spoelder, 7 februari 1967 St. de Scroczýnsky, 30 december 1932 R. Stannard Baker, 25 april 1924 C.W. Star Busman, 1919-1923 P. Steenbergen, april 1957 J. Stempels, 1960, 1961 G.I. Steward, 1929, 1934, 60
    - D.U. Stikker, april 1961 D.E. Stokvis, 6 november 1946 S. Stokvis, 24 februari 1948 F.X. van der Straten Waillet, 1957-1966 P. Struye, 1953, 1959 en z.j. A.A.M. Struycken, 20 augustus 1917 M. Stijns, 2 juni 1948 N. van Suchtelen, 1919-1934 H.G. Surie, 7 december 1929 K.W. Swart, 28 februari 1968, 61
    - A.J.P. Tammes, 1957, 1963 A. Tartaud-Klein, 1923, 1924 J.V. Taugivel, 28 juni 1929 H.W.F. Tellegen, 1952-1963 P.H.W.F. Tellegen, 1958-1975 G.M.van Tets, 1921, 1923, 62
    - Van Tensinga, 29 juni 1922 [later aangetroffen] J. den Tex, 1963-1973 F.J.F.M. van Thiel, 29 december 1971 W. Thomassen, 22 juni 1961 J.R. Thorbecke, 3 januari 1928 W.J.R. Thorbecke, 1937-1974 P.G. van Tienhoven, 1928-1929 H.W. Tilanus, 1952-1960 J. Tinbergen, 1962-1969, 63
    - A.W.L. Tjarda van Starkenborch Stachouwer, 1934-1971 E.H. Toxopeus, 9 oktober 1969 M.W.F. Treub, 1917-1931 S.J. van Tuyll van Serooskerken, 15 maart 1965 U.W. Twel, 9 april 1975, 64
    - F. von Unruh, 1914 R. Urbain, 1953-1958 J.M. den Uyl, 2 december 1974 E. Vandervelde, z.j. A. Vas Dias, 1948-1949 A.D. Vas Nunes, 1946 E.A. Vasey, 1957 D.J. Veegens, 11 december 1962 A.J. Veenendaal, 1959, 1960 E. Verkade, z.j. E.A. Vermeer, 1956, 1959 P. Vermeylen, 29 april 1954, 65
    - Vernon Barclet, 8 april 1948 A. Verwey, 1916, 1918 en z.j. H. Verwey-Mejan, 23 november 1921 J.H.W. Verzijl, 1925-1960 C. Veth, 1920, 1921 en z.j, 66
    - N.B.M. Vierhout, 28 juni 1945 S.H. Visser, 26 oktober 1946 G. Vissering, 1928, 1931 W. Vissering, 26 januari 1928 J. Vixseboxse, 21 mei 1972 B.H.M. Vlekke, 1944, 1951 A.J.Th. van der Vlugt, 30 juli 1945 W. van der Vlugt, 1925 C. van Vollenhoven, 1921-1933, 67
    - A. Vondeling, 1964, 1974 A. Voogd, 4 mei 1925 K. Vorrink, 10 augustus 1945 dr. H. Vos, 1921 ir. H. Vos, 1963, 1968 R.H. de Vos van Steenwijk, 25 februari 1927 J.H. van Vredenburch, 1936, 1937 E. de Vries, 7 maart 1962 W. de Vries Wzn., 5 maart 1963 de Vries, z.j. (ca. 1920) A.E.J. de Vries-Bruins, 28 april 1954 V.E. van Vriesland, 12 mei 1953, 68
    - J. Waller, november 1948 H.F. van Walsem, 14 maart 1958 J.J. van Walsem, 26 mei 1948 A.H.M. Wap, 25 april 1964 M.A. Wassard, 15 September 1931 G.M. Werker Beaujon, 15 augustus 1959 V.R.M. Wellington, 1959 en z.j. A. Weiss, 1926 Ch. Weiszmann, 1931-1950 (fotokopie) Ch.I.J.M. Welter, 1938-1960 W.F. Wertheim, 17 december 1964, 69
    - W.H. Westerman, 1918-1949 F.M. Westerouen van Meeteren, 1945-1956 J. von Westphalen, z.j. W.C. Wichers, 1962-1964 H. Wiegel, 13 november 1974 H.M. Wierda, 15 maart 1953 J.W.H. Wiering, 14 december 1960 K. Wiersma, 28 september 1959 J.A. de Wilde, 1935, 1938 Willfrich, z.j. J. Wils, 21 juni 1945 J. Winkler, 1954, 1962 R.U. de Wint, z.j. P.J. van Winter, 1960, 1961 W. Witsen Elias, 21 januari 1924, 70
    - F.A. van Woerden, 29 september 1948 O. Woods, 16 juli ???? H. Wright, 19 december 1950 C.W.I. Wttewaall van Stoetwegen, 1954-1971 en z.j. C.R.C. Wijkerheld Bisdom, 5 januari 1959 R. de Wijkerslooth de Weerdesteyn, 3 oktober 1967 M.C.C. Wijnen, 29 augustus 1963 J.M. IJssel de Schepper, 1920-1921, 71
    - A.C. Zaalberg, 12 april 1970 C.J.P. Zaalberg, 10 augustus 1934 C.P. Zaayer, 7 november 1917 P. van Zeeland, 25 november 1947 E. Zippori, 1953-1954 (fotokopie) P. Zonderland, 31 januari 1963 Van der Zwaan, 28 juni 1941 J. Zijlstra, 5 mei 1967, n.n, 72
  - Ingekomen visitekaartjes., 1921-1973 en z.j; 73; 1 omslag
- Nieuwsgaring voor dag- en weekbladen, II.
  - Aantekeningen naar aanleiding van interviews met Duitse politici en de Duitse onderzoekcommissie inzake het radenstelsel over de te volgen staatsrechtelijke koers van de Weimarrepubliek., Oktober 1919; 74; 1 omslag
    De namen van individuen zijn opgenomen in de index.
  - Menukaart bij gelegenheid van het middagmaal van de vereniging van journalisten, toegelaten tot de Volkenbond, ter ere van de leden en de president, ontworpen door Derso en E. Kelèn., 10 September 1926; 75; 1 stuk
    Op de achterzijde bevinden zich handtekeningen van de ministers van Buitenlandse Zaken, die naar de Volkenbond waren afgevaardigd.
  - Concepten van artikelen en teksten van vraaggesprekken met A. Hammarskjöld, J.B.M. Hertzog en B.J. Loder over de Volkenbond en het Internationaal Gerechtshof, 1930-1951; 76; 1 omslag
    De namen van de ondervraagden zijn: .;.
  - Aantekeningen en doorslagen van rapporten aan dagbladredacteuren naar aanleiding van vraaggesprekken met Belgische staatslieden., 1930-1957; 77; 1 omslag
    De namen van de geïnterviewden en enkele specifieke onderwerpen zijn: H. Carton de Wiart, A. Devèze, Fregal, C. Huysmans, Van Langenhoven, A. Mast, H. Rolin, P.H. Spaak.
  - Aantekeningen en doorslagen van rapporten aan dagbladredacteuren naar aanleiding van vraaggesprekken met Nederlandse regeringsfunctionarissen over de buitenlandse politiek., 1930-1963; 78; 1 omslag
    De namen van de geïnterviewden en enkele specifieke onderwerpen zijn; F. Beelaerts van Blokland, H. Colijn, W. Drees, A.C.D. de Graeff, J.A. van Houten, P.J. Kapteyn, J.M.A.H. Luns, J.H. van Royen, D.U. Stikker, M. Tellegen.
  - Teksten van vraaggesprekken met M.W.F. Treub en H. Colijn over algemene binnenlandse aangelegenheden., 1931-1939; 79; 1 omslag
  - Ingekomen antwoorden op verzoeken om toelating tot ambassades en buitenlandse regeringsgebouwen., 1938 en z,j; 80; 1 omslag
  - Aantekeningen en doorslagen van rapporten aan dagbladredacteuren naar aanleiding van vraaggesprekken met buitenlandse staatslieden., 1939-1963; 81; 1 omslag
    De namen van de geïnterviewden en enkele specifieke onderwerpen zijn; Ch. Bohlen, E. Hambro, D. Horowitz, G. Kennan, A.J. Lovink, R. Neumann, A. Schlesinger sr.
  - Klad van een nota, bestemd voor J. Stempels, hoofdredacteur van de Nationale Rotterdamsche Courant, naar aanleiding van een vertrouwelijk vraaggesprek met minister-president L.J.M. Beel., 24 juli 1946; 82; 1 stuk
  - Aantekeningen, concepten van artikelen en doorslagen van rapporten aan dagbladredacteuren naar aanleiding van vraaggesprekken met diverse functionarissen en politici over de Indonesische kwestie, met een ingekomen nota van E.N. van Kleffens, 1946-1948; 83; 1 omslag
    De namen van de geïnterviewden en enkele specifieke onderwerpen zijn; C. Adriaanse, W. Drees, A.D.A. de Kat Angelino, E.N. van Kleffens, A. Loudon, J.H. van Royen, Sukawahi,
  - Tekst van een artikel, houdende "Enige herinneringen van jhr. mr. J.P. van Limburg Stirum"., Z.j; 84; 1 stuk
    Van Limburg Stirum overleed op 17 april 1947.
  - Doorslagen van kranteartikelen over de ontvangst van dr. J.C. Smuts, president van de Zuidafrikaanse Republiek door het Leidsch Studentencorps bij gelegenheid van de uitreiking van zijn eredoctoraat., Juni 1948; 85; 2 stukken
  - Ingekomen afschriften van telexberichten aan de redactie van de Nieuwe Rotterdamsche Courant naar aanleiding van vraaggesprekken met W. Drees en L.J.M. Beel over de kabinetsformatie van 1948, met aantekeningen., Juli 1948; 86; 3 stukken
    Hierbij is een fotografische reproduktie gevoegd van het telexbericht betreffende Beel. 1977.
  - Aantekeningen, gemaakt tijdens een reis naar de Verenigde Staten., Oktober 1948; 87; 1 omslag
  - Menu van een "vriendenmaaltijd" ter gelegenheid van de tachtigste verjaardag van de Belgische socialist C. Huysmans., 26 mei 1951; 88; 1 stuk
  - Doorslagen van nota's aan dagbladredacties over vraaggesprekken met politici naar aanleiding van de kabinetsformatie van 1952., Juni-augustus 1952; 89; 1 omslag
    De namen van de geïnterviewden en de behandelde onderwerpen zijn: W. Drees, L.G. Kortenhorst, C.P.M. Romme.
  - Doorslagen van nota's aan P.J. Koets, hoofdredacteur van "Het Parool", naar aanleiding van vraaggesprekken met diverse politici en de directeur van het Kabinet van de Koningin., 1952-1955; 90; 1 omslag
    De namen van de geïnterviewden en de behandelde onderwerpen zijn: J.A.A.H. de Beaufort, L.J.M. Beel, C.P.M. Romme, W. Schermerhorn, M. Tellegen, Van Walsum..
  - Nota's en aantekeningen, bestemd voor P.J. Koets, hoofdredacteur van "Het Parool", naar aanleiding van gesprekken met politici over de kabinetscrisis van 1955., Mei 1955; 91; 1 omslag
    De namen van de geïnterviewden en de behandelde onderwerpen zijn: L.J.M. Beel, M.A.M. Klompé, C.P.M. Romme, C. Staf.
  - Aantekeningen, gemaakt tijdens vraaggesprekken met politici over de kabinetsformatie van 1956., Juni-oktober 1956; 92; 1 omslag
  - Aantekeningen, gemaakt naar aanleiding van biografisch gerichte vraaggesprekken met J.R. van Schaik en A.W.L. Tjarda van Starkenborch Stachouer., 1956, 1958; 93; 2 stukken
  - Verslag van een onderhoud met L.J.M. Beel, vice-president van de Raad van State, naar aanleiding van geruchten over een morganatisch huwelijk van prinses Beatrix, met doorslag van een brief aan Beel over een analoge situatie met betrekking tot prins Willem in 1877., Januari 1961; 94; 2 stukken
  - Concept van een artikel, getiteld "Een vraaggesprek met Eichmanns verdediger dr. Servatius", met kladaantekeningen., Januari 1961; 95; 1 omslag
  - Ingekomen tekst van een interview met prins Bernhard door J. van Hillo voor de televisie, 29 juni 1966; 96; 1 omslag
  - Verslag van een bijeenkomst van de Haagse Journalistenvereniging ter bepaling van een door de Nederlandse Journalistenvereniging in te nemen standpunt over honoraria van journalisten, die bij lunchbijeenkomsten worden uitgenodigd., Z.j; 97; 1 stuk
  - Ingekomen tekst van een artikel van Cecil, viscount of Chelwood, over het jaarlijks congres van de Voluntary Society of the League of Nations., Z.j; 98; 1 stuk
- Geschiedkundige en rechtsgeleerde studies en publicaties, III.
  - Stukken betreffende onderzoekingen van Van Raalte naar correspondentie van de Italiaanse politicus G. Luzatti met J.R. Thorbecke en E. Frère Orban over te verwachten Nederlands-Belgische economische betrekkingen., 1920-1951; 99; 1 omslag
  - Ingekomen nota van M. Delbrück, houdende aanbeveling van Van Raalte aan de beheerder van het geheime Pruissische staatsarchief., 8 oktober 1921; 100; 1 stuk
  - Stukken betreffende een voordracht van Van Raalte over "De ministerraad onder Lodewijk Napoleon in 1807" voor een internationaal congres in Brussel in 1923 en de verwerking van deze voordracht in tijdschriftartikelen., 1923-1950; 101; 1 omslag
  - Stukken betreffende een artikel van Van Raalte over de invloed van S. Vissering op de Japanse rechtswetenschappelijke literatuur, 1926; 102; 1 omslag
  - Stukken betreffende de samenstelling van artikelen over Nederlandse plannen tot het graven van een kanaal door Midden-Amerika in de vorige eeuw., 1948-1956; 103; 1 omslag
  - Stukken betreffende studies over het eredoctoraat., 1948-1975; 104-106; 3 omslagen
    - Concepten van artikelen naar aanleiding van erepromoties. 1948-1975, 104
    - Aantekeningen van Van Raalte, met concept van een monografie over "de geschiedenis van het eredoctoraat". 1954 en z. j, 105
    - Briefwisseling. 1954-1968, 106
  - Tekst van een voordracht over het Britse en Franse gemenebest voor een seminar van het Institute of Social Studies over internationale organisaties. Gestencild., 10 juni 1953; 107; 1 omslag
  - Tekst van een voor de televisie uitgesproken inleiding over de werkwijze van de Tweede Kamer ter toelichting van een uitzending van het kamerdebat van 10 maart 1955 betreffende de televisienota., 108; 1 omslag
  - Ingekomen brief van Curatoren van de universiteit van Amsterdam, houdende beeindiging van zijn toelating als privaatdocent in de internationale rechtsorganisatie., 6 augustus 1963; 109; 1 stuk
  - Nota naar aanleiding van mededelingen van L. de Jong, directeur van het Rijksinstituut voor Oorlogsdocumentatie, over de rol van M. van Blankenstein bij de samenstelling van de vrijdagavondoverzichten van Radio Oranje., 29 september 1964; 110; 2 stukken
  - Stukken betreffende bezwaren van E.N. van Kleffens, oud-minister van Buitenlandse Zaken, tegen een voordracht van L. de Jong voor de Koninklijke Nederlandse Academie van Wetenschappen over "De geheime contacten met België, Frankrijk en Engeland in de Neutraliteitsperiode, september 1939-mei 1940"., Oktober 1969-februari 1970; 111; 1 omslag
  - Stukken betreffende adviezen van Van Raalte over een ingezonden stuk van G. Puchinger aan de "Bijdragen en Mededelingen betreffende de geschiedenis van Nederland", houdende kritiek op de eerste delen van L. de Jong's "Het Koninkrijk der Nederlanden in de Tweede Wereldoorlog", april-augustus 1970; 112; 1 omslag
  - Staat, houdende een overzicht van adviseurs van koningin Wilhelmina tijdens de kabinetsformaties in de jaren 1901-1939., Z.j; 113; 1 stuk
    Vermoedelijk is dit materiaal gebruikt voor zijn boek "Staatshoofd en Ministers". Zwolle, 1971.
  - Ingekomen missive van het kabinet van de minister-president, houdende dankzegging voor de toezending van een biografie van A.J.C. van Nispen van Pannerden., 11 september 1972; 114; 1 stuk
  - Briefwisseling, gevoerd bij de samenstelling van een artikel over "De wordingsgeschiedenis van Den Haag als zetel voor het Internationale Gerechtshof" in het Tijdschrift voor Internationaal Recht., 1973; 115; 1 omslag
    De namen van de briefschrijvers zijn: H. Duintjer Tjebbens, L. Erades, P. van Gastel, E.N. van Kleffens, S.J. van Tuyll van Serooskerken.
  - Stellingen van Van Raalte inzake ministeriële verantwoordelijkheid, met aantekeningen naar aanleiding van een vraaggesprek met prins Bernhard over deze stellingen en met diverse politici over de opvattingen van koningin Juliana over haar positie als staatshoofd., 1973-1976; 116; 1 omslag
  - Kladlijst van directeuren van het Kabinet des Konings., Z.j; 117; 1 omslag
  - Afschriften van particuliere correspondentie uit archiefbewaarplaatsen en particuliere collecties., Z.j; 118; 1 omslag
    Met tafel.
- Overige activiteiten, IV.
  - Correspondentie met het bestuur van de Maatschappij der Nederlandse Letterkunde in Leiden over te treffen maatregelen tegen J. Steur en de commissie tot samenstelling van het jaarboek naar aanleiding van publicaties betreffende het levensbericht van J. Lievegoed., 1950-1951; 119; 1 omslag
  - Correspondentie met kardinaal B. Alfrink over het voogdijrecht inzake Anneke Beekman, met tekst van een vraaggesprek met de kardinaal., 1954-1955; 120; 1 omslag
  - Doorslag van een nota aan de minister-president W. Drees met begeleidende rapporten ter informatie over het optreden van A.Th. de Muralt tijdens de bedrijfsvoering van de failliete N.V. Techno-Chemie., Oktober 1955; 121; 1 omslag
  - Tekst van een adres van Van Raalte en Th.J.C. Locher aan de Maatschappij van Nederlandse Letterkunde in Leiden, houdende protest tegen een door de maandvergadering aangenomen motie voor een onderzoek naar de politieke betrouwbaarheid van de leden., Z.j; 122; 1 omslag
    Deze motie werd aangenomen na de Hongaarse opstand van oktober-november 1956.
  - Ingekomen programma van de uitreiking van de Erasmusprijs in Keulen., 3 juli 1963; 123; 1 deeltje